臺灣屏東地方法院民事判決　　　　　　110年度屏簡字第439號
原　　　告　良京實業股份有限公司

法定代理人　平川秀一郎

訴訟代理人　曾玟玟　
被　　　告　黃顯臨　


上列當事人間請求返還信用卡消費款事件，本院於民國110年11
月16日言詞辯論終結，判決如下：
    主  文
一、被告應給付原告新臺幣（下同）101,421元，及其中55,626
    元自民國97年12月1日起至104年8月31日止，按年息百分之
    19.71計算之利息，暨自104年9月1日起至清償日止，按年息
    百分之15計算之利息。
二、原告其餘之訴駁回。
三、訴訟費用確定為1,110元由被告負擔。
四、本判決第1項得假執行。
    事實及理由
一、原告主張：被告前項慶豐商業銀行股份有限公司申請信用卡
    使用，依約被告得持信用卡至特約商店記帳消費，但應於次
    月繳款截止日前清償，然被告未依約繳款，尚積欠如主文第
    1項所示之金額及利息，並應給付自104年9月1日起至清償日
    止，按月給付600元之違約金未清償，上述債權已經讓與原
    告等之事實，業據原告提出信用卡申請書、分攤表、債權讓
    與證明書、登報公告、債權移轉並催請清償欠款函等件為證
    ，被告則未到場爭執，原告主張可信為事實，從而，原告依
    信用卡使用契約及債權讓與之法律關係，請求被告給付如主
    文第1項所示之金額及利息，為有理由，應予准許。
二、又按銀行法第47條之1第2項規定，「自一百零四年九月一日
    起，銀行辦理現金卡之利率或信用卡業務機構辦理信用卡之
    循環信用利率不得超過年利率百分之十五。」，本件原告請
    求之利息債權部分均已按銀行法前開法條規定法定最高利率
    計算收取，則雖契約約定可收取違約金，然原告所請求之違
    約金請求，實質上無異是增加高於法定最高利率之請求，本
    院就此違約金部分依據民法第252條規定約定之違約金額過
    高者，法院得減至相當之數額，爰依法酌減為0元，故此部
    分違約金請求應予駁回。
三、又本件係依民事訴訟法第427條第2項規定適用簡易訴訟程序
    所為被告敗訴之判決，依同法第389條第1項第3款規定，應
    依職權宣告假執行。又確定訴訟費用負擔如主文第3項所示
    ；又關於原告違約金請求不計徵裁判費用，故仍駁回此部分
    仍應由被告負擔全部費用，並此說明。
四、訴訟費用負擔之依據：民事訴訟法第78條。
中    華    民    國   110    年    11    月    23    日
                      屏東簡易庭  法  官  潘  快
正本係照原本作成。
如不服本判決，應於送達後廿日內，向本院提出上訴狀並表明上
訴理由，如於本判決宣示後送達前提起上訴者，應於判決送達後
廿日內補提上訴理由書（須附繕本）。如委任律師提起上訴者，
應一併繳納上訴審裁判費。
中    華    民    國   110    年    11    月    23    日
                                  書記官  鍾嘉芸